臺灣高等法院民事裁定　　　　　　　　　 96年度抗字第214號
抗　告　人　丙○○
代　理　人　乙○○
上列抗告人因與相對人甲○○間假處分事件，對於中華民國96年
1月23日臺灣台北地方法院96年度裁全字第1186號所為裁定提起
抗告，本院裁定如下：
    主  文
原裁定廢棄。
抗告人以新臺幣貳佰萬元為相對人供擔保後，相對人對於附表所
示之建物，不得為移轉處分。
聲請及抗告費用由相對人負擔。
    理  由
一、原裁定意旨略以：「聲請人（即本件之抗告人）聲請假處分
    ，未據能提出即時調查之證據，以釋明其主張及假處分之原
    因為真實，其聲請即無從准許。」等語。
二、抗告意旨略以：「附表所示之建物（下稱系爭建物），為抗
    告人於民國六十七年間所出資購買，借名登記於相對人名下
    ，今相對人竟對抗告人發函表示擬收回系爭建物處分權及變
    更抗告人之使用權，且對抗告人提出侵佔之刑事告訴，故抗
    告人自得依法終止借名關係，取回系爭建物之所有權。惟相
    對人意圖取得系爭建物，而限期命抗告人搬離，倘抗告人搬
    離後，相對人即可自由處分系爭建物，則系爭建物即有日後
    不能強制執行之虞，故本件實有定假處分之必要，原裁定不
    查，遽以駁回抗告人之聲請，實有不當，爰求廢棄原裁定，
    准予抗告人提供擔保，禁止相對人移轉系爭建物。」等語。
三、按民事訴訟法第五百三十二條規定，債權人就金錢以外之請
    求因請求標的之現狀變更，有日後不能強制執行，或甚難強
    制執行之虞，欲保全強制執行者，得聲請假處分。又債權人
    聲請假處分，依民事訴訟法第五百三十三條前段準用第五百
    二十六條第一項、第二項規定，應就其請求及假處分之原因
    加以釋明，且兩者缺一不可。前開釋明如有不足，而債權人
    陳明願供擔保或法院認為適當者，法院始得定相當之擔保，
    命供擔保後為假處分。
四、經查，抗告人主張之事實，已提出台北市政府警察局松山分
    局通知書、相對人於九十六年一月二十三日所寄予抗告人之
    存證信函影本一紙（見本院卷第七、八頁）及相對人於九十
    五年五月十六日、九十六年一月十一日所寄予抗告人之存證
    信函影本二紙、土地建物登記謄本、九十五年地價稅繳納證
    明書、戶籍謄本（見原審卷證物一、二、四、五），應認抗
    告人已就聲請假處分之請求及假處分之原因加以陳明，並提
    出上開證據以供釋明，雖釋明有所不足，惟抗告人已陳明願
    供擔保以補釋明之不足，其請求自應准許。爰審酌系爭建物
    之價值、相對人於本案訴訟期間因受假處分而不得自由處分
    系爭建物可能遭受之損害，酌定抗告人以二百萬元供擔保後
    ，禁止相對人就系爭不動產為移轉行為。原法院以抗告人未
    能提出即時調查之證據，以釋明其主張及假處分之原因為真
    實，而駁回抗告人之聲請，實有違誤。抗告意旨指摘原裁定
    不當，求予廢棄，為有理由，應由本院將原裁定廢棄，酌定
    抗告人應供擔保之金額，並准許抗告人假處分之聲請。
五、據上論結，本件抗告為有理由，爰裁定如主文。
中　　華　　民　　國　　96　　年　　3 　　月　　15　　日
                    民事第十二庭
                        審判長法　官　張宗權
　　　　　　　　　　　　　　  法　官　陳永昌
　　　　　　　　　　　　　　  法　官　蕭艿菁
正本係照原本作成。
本裁定除以適用法規顯有錯誤為理由，並經本院許可外，不得再
抗告。如提起再抗告，應於收受後10日內委任律師為訴訟代理人
向本院提出再抗告狀。並繳納再抗告費新台幣１千元。
中　　華　　民　　國　　96　　年　　3 　　月　　16　　日
　　　　　　　　　　　　　　　書記官　王秀雲
